【裁判字號】    97,中簡上,730
【裁判日期】    971022
【裁判案由】    詐欺
【裁判全文】
臺灣臺中地方法院刑事判決           97年度中簡上字第730號
上  訴  人
即  被  告  乙○○
上列上訴人因詐欺案件，不服臺灣臺中地方法院臺中簡易庭97年
度中簡字第2184號中華民國97年7月11日第一審簡易判決（聲請
案號：臺灣臺中地方法院檢察署97年度偵字第1121號），提起上
訴，本院第二審合議庭判決如下：
    主    文
上訴駁回。
    犯罪事實及理由
一、證據能力部分：
  (一)按被告以外之人於審判外之言詞或書面陳述，除法律有規定
    者外，不得作為證據；被告以外之人於審判中有下列情形之
    一，其於檢察事務官、司法警察官或司法警察調查中所為之
    陳述，經證明具有可信之特別情況，且為證明犯罪事實之存
    否所必要者，得為證據：一、死亡者。二、身心障礙致記憶
    喪失或無法陳述者。三、滯留國外或所在不明而無法傳喚或
    傳喚不到者。四、到庭後無正當理由拒絕陳述者；該言詞或
    書面陳述，雖不符刑事訴訟法第159條之1至第159條之4之規
    定，而經當事人於審判程序同意作為證據，法院審酌該言詞
    陳述或書面陳述作成時之情況，認為適當者，亦得為證據；
    當事人、代理人或辯護人於法院調查證據時，知有第159條
    第1項不得為證據之情形，而未於言詞辯論終結前聲明異議
    者，視為有前項之同意，刑事訴訟法第159條第1項、第159
    條之3、第159條之5分別定有明文。核其立法理由在於傳聞
    證據未經當事人之反對詰問予以核實，乃排斥其證據能力。
    惟當事人如放棄對原供述人之反對詰問權，於審判程序表示
    同意該等傳聞證據可作為證據，此時，法院除認該傳聞證據
    欠缺適當性外，自可承認其證據能力。又當事人、代理人或
    辯護人於調查證據時，知有刑事訴訟法第159條第1項不得為
    證據之情形，卻表示「對於證據調查無異議」、「沒有意見
    」等意思，而未於言詞辯論終結前聲明異議者，應視為已有
    將該等傳聞證據採為證據之同意（參見最高法院94年度臺上
    字第2976號判決意旨）。
  (二)本件檢察官、被告於審判期日，對本案之全部證據之證據能
    力均不爭執，復於審判期日就本院提示之證據於言詞辯論終
    結前，均未就所調查之證據主張有刑事訴訟法第159條不得
    為證據之情形，且均表示無意見，本院審酌該等證據作成時
    ，亦無不適當之處，是參考上開最高法院判決要旨，應視為
    已有將該等傳聞之證據採為證據之同意，本案經調查之證據
    均有證據能力。
二、本案經本院理結果，認第一審簡易判決認事用法及量刑均無
    不當，應予維持，並引用第一審判決書記載之事實、證據及
    理由（如附件）。
三、上訴人即被告乙○○上訴意旨略以：伊的存摺、提款卡是遺
    失的，並未提供予他人犯罪使用，且伊的國民身分證曾在94
    年間遺失，應是他人冒用伊的名義申請補發存摺、提款卡的
    ，原判決未能傳喚被告到庭陳述意見，也侵犯被告之訴訟權
    ，請求撤銷原判決，改判被告無罪云云。
四、經查：
  (一)被告於警詢中供稱：伊的存摺及提款卡都在家中，都是伊在
    使用，並沒有借人使用，於95年間曾遺失過存摺，伊是因95
    年1月間要辦理薪資入帳，所以才申請系爭帳戶等語；於檢
    察官訊問時則供稱：系爭存摺是在96年1月份在高雄住處附
    近機車內遺失，當時遺失存摺、提款卡，當時伊有去派出所
    備案，但是警察跟伊說不用等語；於本院準備程序中供稱：
    伊並沒有在96年1月2日去辦理掛失補付，伊不知道是何人去
    辦理的，伊在96年1月5日去應徵工作，公司要求伊付上存摺
    影本時，伊回家後才發現伊的存摺、提款卡都不見了，伊才
    打語音掛失，94年時伊的身分證、健保卡、行照、駕照、印
    章、提款卡都曾遺失等語，是被告前後供述反覆不一，已難
    採信。
  (二)系爭帳戶是於92年12月31日申請開戶使用，自開戶後至96年
    1月2日止，幾乎每月均有款項出入，最後1次掛失補付是在9
    6年1月2日，餘額僅為70元，此有中華郵政股份有限公司高
    雄郵局（下稱中華郵政高雄郵局）97年9月29日高營字第097
    2002224號函附系爭帳戶之立帳申請書影本及客戶歷史交易
    清單在卷可憑，顯見被告上開於警、偵訊及本院準備中所辯
    開戶時間、遺失時間、使用狀況等情均與事實不符。
  (三)又系爭帳戶於96年1月2日掛失補付時，所檢附者乃被告目前
    使用之於95年2月7日換發新式身分證，顯見被告所稱可能是
    他人持伊於94年間遺失之證件向郵局申請掛失補付云云，不
    足採信；且上開申請書上所記載之市內電話資料亦與被告於
    警詢中所述號碼相同，是上開掛失補付若非被告本身所申請
    ，則他人如何得知被告之市內電話號碼。
  (四)另刑事訴訟簡易程序之進行，非必應於處刑前訊問告訴人或
    被告，本件原審未經傳喚被告即逕以簡易判決處刑，經核全
    案卷證，尚無違誤。
  (五)從而，原審簡易判決依刑事訴訟法第449條第1項前段、第45
    4條第2項，刑法第339條第1項、第30條第1項前段、第2項、
    第41條第1項前段，刑法施行法第1條之1，中華民國96年罪
    犯減刑條例第2條第1項第3款、第7條、第9條，判處被告有
    期徒刑6月，減為有期徒刑3月，並諭知如易科罰金，以1千
    元折算1日，其法律適用及量刑均屬妥適，被告上訴意旨，
    猶執陳詞，辯稱：伊帳戶係遺失，並未交付他人使用云云，
    顯不足採，本件上訴為無理由，應予駁回。
五、據上論斷，應依刑事訴訟法第455條之1第3項、第373條、第
    368條，判決如主文。
本案經檢察官甲○○到庭執行職務。
中    華    民    國    97    年    10    月    22    日
                  刑事第四庭    審判長法  官  唐光義
                                      法  官  簡芳潔
                                      法  官  洪挺梧
上正本證明與原本無異。
本件不得上訴。
                                      書記官  劉雅玲
中    華    民    國    97    年    10    月    22    日


司法院資訊處製作；財團法人民間司法改革基金會備份。
